# 请教陈版，房屋未计提折旧是否属于重大差错

提问人：cjzhangyong 时间：2013-12-16 22:03:36
情况 1 、A公司 房屋建筑物于 2008 年 12 月入账 5000 万，审计 2012 年时候，发现一直未计提折旧，公司认为房屋一直增值，无需计提折旧。按照 20 年折旧 残值率5% 2009-2012需计提 950 万，这块能否作为重大会计差错，是否需要调整 2012 年报表期初数据。 情况2 、会计政策变更中 准则讲到列报前期最早期初留存收益金额，比如审计 2012 年，列报前期最早期初是指的 2011 年年初吗？

回答人：chenyiwei
1 、要把此处的累积影响数放到财务报表整体的背景下看，才能判断其对被审计财务报表整体的影响是否重大。如果对财务报表整体影响重大的，应进行追溯重述。 2 、根据所要列的比较数据期数确定。例如，列一年比较数据的，列报前期最早期初是指的 2011 年年初；列报三年数据的，列报前期最早期初是指的 2010 年年初。